臺灣高等法院臺中分院刑事裁定
111年度聲更一字第2273號
聲明異議人  
即受 刑 人  江忠信



上列聲明異議人即受刑人因殺人等案件，對於臺灣臺中地方檢察
署檢察官之執行指揮(109年度執更壬字第1739號之1執行指揮書)
，聲明異議，前經本院裁定後，由最高法院撤銷發回，本院裁定
如下： 
    主  文
臺灣臺中地方檢察署檢察官於民國111年6月30日所為109年度執
更壬字第1739號之1執行指揮書應予撤銷。
    理  由
一、聲明異議意旨略以：
  ㈠聲明異議人即受刑人江忠信(下稱受刑人)於民國109年4月23
    日因故被撤銷假釋，遂於109年7月10日入監執行3年1月26日
    殘刑，原應執行刑之起算至終結日係自109年7月10日至112
    年9月3日，有臺灣臺中地方檢察署(下稱臺中地檢署)109年
    度執更壬字第1739號檢察官執行指揮書可參。惟受刑人於法
    務部矯正署臺中監獄(下稱臺中監獄)服刑期間，受臺灣臺中
    地方法院(下稱臺中地院)裁定令入勒戒處所觀察勒戒，遂於
    111年5月10日戒護移送至法務部矯正署臺中戒治所(下稱臺
    中戒治所)附設勒戒處所執行觀察勒戒，觀察勒戒期間自111
    年5月10日至111年6月15日止，共計37日，有臺中地檢署110
    年度撤緩毒偵字第236號檢察官不起訴處分書、臺中戒治所
    受觀察勒戒人勒戒費用繳納通知單可稽。嗣受刑人於111年6
    月15日獲停止戒治處分，當日受刑人因快篩確診新冠肺炎，
    原應移回臺中監獄執行殘刑，卻留置臺中戒治所接受隔離，
    延宕7日後始將受刑人移回臺中監獄接續執行。
　㈡受刑人於執行期間，接獲臺中地檢署檢察官109年度執更壬字
    第1739之1號執行指揮書，該執行指揮書竟裁量受刑人觀察
    勒戒之起始至終止日為111年5月10日至111年6月22日，然受
    刑人於上開隔離7日期間，已從觀察勒戒人變更為受刑人，
    檢察官不僅未翔實查核，反而草率簽發109年度執更壬字第1
    739之1號執行指揮書，致受刑人所執行之殘刑終止日由112
    年10月10日變為112年10月17日，更於111年8月2日以臺中地
    檢署中檢永壬111執聲他2620字第1119084478號函覆受刑人1
    09年度執更壬字第1739之1號執行指揮書登載無誤，無端加
    計受刑人7日刑期，為此提出聲明異議等語。
二、經查：
　㈠受刑人前因殺人等案件，經本院以92年度上訴字第2068號判
    決判處有期徒刑18年確定，於95年2月23日入監服刑，嗣於
　　106年10月11日因縮短刑期假釋出監並付保護管束。惟受刑
    人於假釋中再犯違反毒品危害防制條例案件，經臺中地院以
    108年度簡字第1288號判決判處應執行有期徒刑7月，如易科
    罰金以新臺幣1000元折算1日確定。嗣法務部依刑法第78條
    第1項規定，於109年4月23日以法授矯教字第10901037580號
    函撤銷受刑人之假釋，由臺中地檢署檢察官以109年度執更
    壬字第1739號執行指揮書，執行殘刑3年1月又26日，再以臺
    中地檢署109年度執緝壬字第1129號指揮書接續執行前開違
    反毒品危害防制條例案件之應執行刑有期徒刑7月。受刑人
    於109年7月10日入監執行，因其另犯施用第一、二級毒品案
    件，經臺中地院以111年度毒聲字第262號裁定觀察勒戒，乃
    於111年5月10日入臺中戒治所附設勒戒處所執行觀察勒戒，
    嗣因無繼續施用毒品傾向，原應於111年6月15日執行完畢後
    出所，惟於臺中戒治所快篩檢測新冠肺炎結果呈陽性反應，
    遂隔離治療至111年6月22日後出所，經臺中地檢署檢察官於
    111年6月30日換發執行指揮書，以109年執更壬字第1739號
    之1指揮書(下稱本案執行指揮書)接續執行前開殘刑等情，
    有各該裁判書、執行指揮書及臺灣高等法院被告前案紀錄表
    在卷可稽，並經本院調取臺中地檢署109年度執更字第1739
    號、111年度執聲他字第2620號等案卷核閱無誤。
  ㈡監獄行刑法已經全文(案)修正，並經總統於109年1月15日公
    布，自公布後6個月施行。修正前該法第52條規定：「監獄
    於急性傳染病流行時，應與地方衛生機關協商預防，其來自
    傳染病流行地，或經過其地之受刑人，應為1星期以上之隔
    離，其攜帶物品，應施行消毒(第1項)。受刑人罹急性傳染
    病時，應即隔離，施行消毒，並報告於監督機關(第2項)」
    。上開規定於修正後移列同法第57條：「經監獄通報有疑似
    傳染病病人時，地方衛生主管機關應協助監獄預防及處理。
    必要時，得請求中央衛生主管機關協助之(第1項)。監獄收
    容來自傳染病流行地或經過其地之受刑人，得為一定期間之
    隔離；其攜帶物品，應為必要之處置(第2項)。……
　　」，並增訂第4項：「經衛生機關依傳染病防治法規定，通
    知罹患傳染病之受刑人於指定隔離治療機構施行治療者，監
    獄應即與治療機構協調戒送及戒護之作業，並陳報監督機關
    。接受隔離治療之受刑人視為在監執行」。又中央法規標準
    法第17條規定：「法規對某一事項規定準用其他法規之規定
    者，其他法規修正後，準用修正後之法規」，則觀察勒戒處
    分執行條例第15條雖未配合監獄行刑法之修正而修正，然修
    正前監獄行刑法第52條既已有前述修正並移列於同法第57條
    ，從而修正後同法第57條第4項後段「接受隔離治療之受刑
    人視為在監執行」之規定，於本件自有適用餘地。另修正後
    監獄行刑法第13條第1項第4款規定：「受刑人入監時，應行
    健康檢查，受刑人不得拒絕；有下列情形之一者，應拒絕收
    監：四、罹患法定傳染病，因執行有引起群聚感染之虞」，
    同條第5項並規定：「收容檢查結果符合第1項所列各款拒絕
    收監之情形者，其收容檢查之日數，以1日抵有期徒刑或拘
    役1日，或刑法第42條第6項裁判所定之罰金額數」。本件受
    刑人係於111年5月10日至111年6月15日執行觀察勒戒，檢察
    官係於111年6月30日換發本案執行指揮書，其時，修正後之
    監獄行刑法第13條規定已經施行，於本件自亦得適用。
　㈢行政院衛生福利部於109年1月15日將「嚴重特殊傳染性肺炎
    」列為第五類法定傳染病，傳染病防治法第44條第1項第3款
    並規定：「主管機關對於傳染病病人之處置措施如下：……三
    、第四類、第五類傳染病病人，依中央主管機關公告之防治
    措施處置」，而行政院衛生福利部據此所公告之防治措施，
    並有變動，均為本院所已知。則本件受刑人之前述檢測，既
    仍在觀察勒戒期間，於檢測呈陽性反應後，自應依法隔離。
    受刑人於觀察勒戒期間，經臺中戒治所快篩檢測新冠肺炎結
    果呈陽性反應，須隔離治療，依前揭修正後監獄行刑法第57
    條第4項後段規定，其接受隔離治療期間視為在監執行；另
    依修正後監獄行刑法第13條第1項第4款、第5項規定，受刑
    人所受收容檢查之日數，以1日抵有期徒刑或拘役1日，故受
    刑人接受收容檢查及隔離治療之7日應不計入借提執行觀察
    勒戒之期間。是以，本件受刑人借提執行觀察勒戒期間係自
    111年5月10日至111年6月15日，共計37日。本案執行指揮書
    備註欄所載「3.受刑人111.05.10至111.06.22止計44日另案
    借提執行觀察勒戒，本案刑期順延，註銷原發109年執更壬
    字第1739號指揮書，改依本件指揮書執行」，將受刑人接受
    收容檢查及隔離治療之7日計入借提執行觀察勒戒之期間，
    確實影響本件刑期執行期滿日之正確計算，受刑人指摘檢察
    官換發本案執行指揮書不當，其聲明異議為有理由，應由本
    院將本案執行指揮書撤銷，由臺中地檢署檢察官另為適法之
    處理。
三、據上論斷，應依刑事訴訟法第486條，裁定如主文。
中　　華　　民　　國　　111 　年　　12　　月　　13　　日
                  刑事第八庭  審判長法  官  張靜琪
                                    法  官  簡婉倫
                                    法  官  黃小琴
以上正本證明與原本無異。
如不服本裁定，應於收受送達後5日內向本院提出抗告書狀(須附
繕本)。因疫情而遲誤不變期間，得向法院聲請回復原狀。

                                    書記官  李宜珊
　　　　　　　　　　　　　　　　　　
中　　華　　民　　國　　111 　年　　12　　月　　13　　日